臺灣高等法院刑事判決　　　　　　　　100年度上訴字第617號
上　訴　人
即　被　告　區志翔
上列上訴人因偽造文書等案件，不服臺灣桃園地方法院99年度審
訴字第1839號，中華民國99年12月24日第一審判決（起訴案號：
臺灣桃園地方法院檢察署98年度偵字第23727、28605號），提起
上訴，本院判決如下：
    主  文
上訴駁回。
    事實及理由
一、原判決附表（下稱附表）一編號1，即關於上訴人即被告區
    志翔於民國98年9月9日凌晨3時24分許，共同踰越門扇、於
    夜間侵入住宅竊盜部分，未據被告上訴，檢察官亦未就此部
    分提起上訴，是本院僅就被告上訴之原判決其餘部分加以審
    理，合先敘明。
二、本案經本院審理結果，認第一審以被告犯刑法第28條、第32
    1條第1項第1款及第2款之共同加重竊盜罪、第216條、第210
    條共同行使偽造私文書罪、第339條第2項之詐欺取財罪，另
    依累犯之規定加重其刑，分別判處有期徒刑8月、4月、4月
    、4月、4月（即附表一編號2-6），並諭知附表二所示之署
    押共5枚均沒收。核其認事用法及量刑均無不當，應予維持
    ，並引用第一審判決書記載之事實、證據及理由（如附件，
    其中附表一編號2主文欄之「毀越」應更正為「毀壞」）。
三、被告上訴意旨略以：被告於原判決犯罪事實欄一、(二)中，現
    場並無破壞住處門窗，亦無攜帶工具，為何被判處加重竊盜
    罪；又關於犯罪事實欄第(三)項偽造文書部分，其係於98年10
    月8日凌晨1時18分至4時間之3小時內，使用信用卡4次，係
    於密切之時、地實施侵害同一法益之接續行為，應屬接續犯
    ，不應「分罪論處」等語。
四、經查：
(一)被告上訴意旨雖稱：現場並無破壞住處門窗，其等亦無攜帶
    工具云云。惟查被害人張坤松於警詢時陳稱：犯嫌是破壞大
    門門鎖進入等語（見偵字第23727號卷第21頁），而張坤松
    與被告素不相識，亦無仇恨嫌隙，當無謊稱之必要，綜觀張
    坤松於警詢時之陳述，又無其他溢於事實之虛偽陳述，是其
    所言當屬可信；再參以被告於此部分犯行中負責把風，未直
    接參與入侵住宅部分，是被告空言辯稱未破壞被害人住處門
    窗，尚不足採。又原判決於犯罪事實欄一、(二)中，並未認定
    被告與共犯「阿凱」係攜帶工具而犯之，被告上訴此部分指
    摘亦屬無據。從而，原審認定被告係犯刑法第321條第1項第
    1 款、第2款規定之加重竊盜罪，並無違誤。
(二)被告上訴意旨雖主張：原判決犯罪事實欄一、(三)偽造文書部
    分，其於98年10月8日凌晨1時18分至4時間之3小時內，使用
    信用卡4次，應論以接續犯云云。惟按如數行為於同時同地
    或密切接近之時地實施，侵害同一之法益，各行為之獨立性
    極為薄弱，依一般社會健全觀念，在時間差距上，難以強行
    分開，在刑法評價上，以視為數個舉動之接續施行，合為包
    括之一行為予以評價，較為合理，則屬接續犯，而為包括之
    一罪；又雖接續犯於犯罪行為完畢之前，其各個舉動與該罪
    之構成要件相符，但行為人主觀上係以其各個舉動僅為全部
    犯罪行為之一部，而客觀上，亦認係實施一個犯罪，是以僅
    成立一個罪名（最高法院86年台上字第3295號、71年台上字
    第2837號判例要旨參照）。查被告就原判決犯罪事實欄一、
    (三)之1.部分，於98年10月8日凌晨1時18分許，前往桃園縣中
    壢市○○路○段437巷8號之「伯爵賓館」，冒用「張坤松」
    之名義，持「竊得之張坤松玉山銀行信用卡」刷卡付款，並
    接續在附表二編號一、所示之私文書欄位上，偽造「張
    坤松」簽名各1枚，而偽造「張坤松」署押各1枚，嗣將偽造
    完成如附表二編號一、所示之私文書後，先後交付予伯
    爵賓館之員工以行使之，其犯罪時間密接，各行為獨立性極
    為薄弱，依一般社會健全觀念，在時間差距上，難以強行分
    開，確應論以接續犯一罪。惟觀以被告就犯罪事實一、(三)各
    次冒名刷卡簽帳消費所犯之行使偽造文書與詐欺得利罪間，
    訊據被告於本院審理時陳稱，其多次刷卡，或需要找地方睡
    覺，或為了吃飯，且為確定警察尚未察覺其犯行，而多刷幾
    間試看看，以決定住哪間等語（見本院卷審判程序筆錄）。
    揆諸前開說明，被告如附表二編號一至四所示各次刷卡間，
    行使偽造私文書之對象不同，主觀上並非以各個舉動僅為全
    部犯罪行為之一部，而係犯意各別、行為互異，分具獨立性
    之數行為，自難評價為接續犯。原審就其各次犯行予以分論
    併罰，亦於法無違。
(四)綜上所述，被告上訴意旨執前詞指摘原判決不當，為無理由
    ，應予駁回。
據上論斷，應依刑事訴訟法第368條、第373條，判決如主文。
本案經檢察官洪威華到庭執行職務。
中    華    民    國  100     年    4     月    21    日
                  刑事第五庭  審判長法  官  李英勇
                                    法  官  崔玲琦
                                    法  官  劉秉鑫
以上正本證明與原本無異。
偽造文書部分如不服本判決應於收受送達後10日內向本院提出上
訴書狀，其未敘述上訴之理由者並得於提起上訴後10日內向本院
補提理由書（均須按他造當事人之人數附繕本）「切勿逕送上級
法院」。
其餘不得上訴。
                                    書記官  蔡宜蓁
中    華    民    國   100    年    4     月    21    日